臺灣臺南地方法院刑事判決　　　　　　　　　　　　　九十年度交訴字第四二九號
　　公　訴　人　臺灣臺南地方法院檢察署檢察官
　　被　　　告　甲○○
　　選任辯護人　蘇陳俊哲
右列被告因公共危險等案件，經檢察官提起公訴（九十年度偵字第一二四四一號），
本院判決如左：
    主  文
甲○○因過失致人於死，處有期徒刑拾月；又駕駛動力交通工具肇事，致人死而逃逸
，處有期徒刑壹年肆月。應執行有期徒刑貳年，緩刑伍年，緩刑期內付保護管束。
    事  實
一、甲○○於民國九十年十月九日晚間，駕駛車牌號碼ＳＺ—二五三二號自用小客車
    ，沿省道台一線公路，由台南縣新市鄉往六甲鄉方向（即由南往北方向）行駛，
    而於同日晚間十時許，途經最高速限為時速七十公里，且設有閃光黃燈號誌之省
    道三一０公里三五０公尺之安全島缺口處（即台南縣善化鎮小新里三福化工廠前
    ）時，理應注意行車速度依標誌之規定，且應注意汽車行駛至交岔路口，其行進
    應遵守燈光號誌之指示，及閃光黃燈表示「警告」，車輛應減速接近，注意安全
    ，小心通過，並應注意汽車行駛時，駕駛人應注意車前狀，並隨時採取必要之安
    全措施，又依當時雖係陰天、但該處夜間有照明、路面乾燥無缺陷、道路上未有
    任何障礙物、視距復屬良好等情形以觀，客觀上亦無不能注意之情事，其竟疏於
    注意車前狀況，且未減速接近，注意安全，即貿然以時速近一百公里之之速度超
    速通過該安全島缺口，以致不慎撞及自該安全島缺口，由東往西方向，徒步穿越
    前述省道之林莉娜，林莉娜遭撞擊後隨即飛跌在地，並因之受有頭部撞挫傷等傷
    害，且因顱內出血而當場傷重不治死亡；豈知甲○○肇事並致林莉娜死亡後，竟
    因心生害怕，而未下車採取任何救護措施，且未報警前來處理，隨即駕車逕自逃
    離現場。後經路過之駕駛人記下其車牌號碼向警方報案，而經警循線查悉上情。
二、案經臺灣臺南地方法院檢察署檢察官據報相驗後自動檢舉偵查起訴。
    理  由
一、右述犯罪事實，業據被告甲○○於本院審理中坦白承認，核與證人即目睹本件車
    禍事發過程之朱正光於警訊時及偵查中所證述之情節相符，且有道路事故調查報
    告表一紙及交通事故現場蒐證照片十二張附卷可參。又被害人林莉娜因本件車禍
    ，而當場傷重不治死亡，亦經臺灣臺南地方法院檢察署檢察官督同檢驗員相驗屬
    實，並製有勘驗筆錄、驗斷書、相驗屍體證明書各一份在卷足憑。
二、其次，按行車速度，應依標誌之規定；且汽車行駛時，駕駛人應注意車前狀，並
    隨時採取必要之安全措施；又汽車行駛至交岔路口，其行進應遵守燈光號誌之指
    示，道路交通安全規則第九十三條第一項、第九十四條第三項及第一百零二條第
    一項第一款分別定有明文；另按閃光黃燈表示「警告」，車輛應減速接近，注意
    安全，小心通過，道路交通標誌標線號誌設置規則第二百十一條第一項第一款亦
    規定甚明。本件被告甲○○於前述時、地，駕車行經最高速限為時速七十公里，
    且設有閃光黃燈之路段時，理應注意前開道路交通安全規則，而案發當時雖係陰
    天、但該處夜間有照明、路面乾燥無缺陷、道路上未有任何障礙物、視距復屬良
    好等情，則有上開道路交通事故調查報告表載明可考，據此判斷，客觀上亦無不
    能注意之情事，其竟疏於注意車前狀況，且未減速接近，注意安全，即貿然以時
    速近一百公里之之速度，超速通過該安全島缺口，以致不慎撞及自該安全島缺口
    ，由東往西方向，徒步穿越前述省道之被害人林莉娜，並致被害人當場傷重不治
    死亡，是被告之前述駕車肇事行為，具有過失甚明。此外，本件被害人係因此次
    車禍，而當場傷重不治死亡，故被告之過失駕車肇事行為，與被害人之死亡結果
    間，具有相當因果關係，亦屬顯然。
三、再者，被告甲○○駕車撞及被害人林莉娜後，不僅未下車或留在現場處理善後事
    宜，且未打電話叫救護車前來救護被害人，更未報警前來現場調查處理，即駕車
    逕自逃離現場，是本件被告尚有駕車肇事逃逸之行為，亦無疑義。從而，本件事
    證已甚明確，被告之過失致人於死及駕車肇事逃之公共危險犯行，均可認定。
四、核被告甲○○所為，係犯刑法第二百七十六條第一項之普通過失致死罪及同法第
    一百八十五條之四之駕車肇事逃逸罪。又其所犯上開二罪間，行為態樣不同，犯
    罪構成要件亦有差異，故應予分別論罪，併合處罰。本院審酌被告之生活狀況、
    品行、智識程度，本件犯罪所生之危險、損害，以及如前所述，被告疏於注意車
    前狀況，且未減速接近，注意安全，即貿然以時速近一百公里之之速度超速通過
    該安全島缺口，應係本件車禍之肇事原因，其過失程度經核非屬輕微，且其過失
    駕駛行為，並造成被害人林莉娜死亡之嚴重後果，另被告肇事致被害人死亡後，
    竟未下車採取任何救護措施，且未報警前來處理，隨即駕車逕自逃離現場，其惡
    性非低，又被告肇事後至今仍未與被害人家屬，就民事賠償問題達成和解，惟其
    就前開犯行，業已坦白承認，且亦表明願賠償被害人家屬新台幣二百二十萬元（
    含汽車強制責任險），其犯罪後之態度尚非惡劣等一切情狀，量處如主文所示之
    刑，並定其應執行之刑。
五、末查，被告甲○○前未曾受有期徒刑以上刑之宣告，有臺灣高等法院被告全國前
    案紀錄表一紙在卷為憑，其因過失駕駛行為，造成被害人林莉娜死亡之結果，且
    因心生害怕，竟於肇事後駕車逃逸等行為，雖已造成難以彌補之遺憾，然其經過
    此次調查、審理過程之教訓後，應已知所悔悟、警惕，而無再次犯罪之疑慮，且
    其就前開犯行，均已坦白承認，而其雖未能與被害人家屬達成和解，然亦表明願
    意賠償被害人家屬新台幣二百二十萬元（含汽車強制責任險），其犯罪後之態度
    尚屬良好，另被告現僅二十一歲，且係遠東技術學院之在學學生，亦有該技術學
    院之學生證及學生成績通知單影本各一份存卷可考，故本院因認所宣告之刑，以
    暫不執行為適當，併諭知緩刑五年，以勵自新。惟被告於緩刑期內，尚有交專人
    長期輔導之必要，是另諭知緩刑期內交付保護管束，以觀後效。
據上論斷，應依刑事訴訟法第二百九十九條第一項前段，刑法第二百七十六條第一項
、刑法第一百八十五條之四、第五十一條第五款、第七十四條第一款、第九十三條第
一項，罰金罰鍰提高標準條例第一條前段，判決如主文。
中    華    民    國      九十一        年      五      月      十      日
                                  臺灣臺南地方法院交通法庭
                                      法  官    陳  志  成
右正本證明與原本無異。
如不服本判決，應於判決送達後十日內，向本院提出上訴狀。
                                      書記官    彭  建  山
中    華    民    國      九十一        年      五      月      十      日
附錄法條：
刑法第一百八十五條之四
駕駛動力交通工具肇事，致人死傷而逃逸者，處六月以上五年以下有期徒刑。
刑法第二百七十六條第一項
因過失致人於死者，處二年以下有期徒刑、拘役或二千元以下罰金。
